# 求教，其他权益工具投资能否根据监管类 1 号 1-1 情形 1 来进行差错更正

提问人：panqi 时间：2021-05-28 11:05:38
陈版您好，现在遇到了这样的一个问题，十分困惑，恳求指点：
A公司投资B公司5%股权，约定了回购权，回购权人为B公司实际控制人，该项投资与以前年度被公司错误的列报为以公允价值计量其变动计入其他综合收益的其他权益工具投资，现在公司是否可以通过监管规则适用指引——会计类第 1 号中的1-1 特殊股权投资的确认与分类这一情形进行会计差错更正，将该笔投资更正为以公允价值计量且其变动计入当期损益的金融资产。

回答人：chenyiwei
因为回购权人为B公司实际控制人，而不是B公司本身，因此主帖案例与“会计类第 1 号”中1-1的背景不同，不能简单参照。杜宇A公司，应将其作为两项金融工具处理：（ 1 ）对B的权益性投资（已被指定为以公允价值计量且其变动计入其他综合收益的金融资产）；（ 2 ）一项卖出期权（衍生金融资产）。两者的分类应当是互相独立的。
因此，不能参照“会计类第 1 号”中1-1进行前期差错更正。